臺灣基隆地方法院民事裁定　
111年度勞補字第17號
原      告  郭芸秀  
被      告  中華公寓大廈管理維護有限公司

法定代理人  陳俊忠  
上列當事人間確認僱傭關係存在等事件，本院裁定如下：
    主  文
本件訴訟標的價額核定為新臺幣伍拾壹萬壹仟肆佰貳拾玖元。
原告應於本裁定送達後五日內，補繳第一審裁判費新臺幣壹仟捌
佰柒拾參元，如逾期未為補正，即駁回其訴。
    理  由
一、按提起民事訴訟應依民事訴訟法第77條之13規定繳納裁判費
    ，此為必須具備之程式；又核定訴訟標的之價額，以起訴時
    之交易價額為準，無交易價額者，以原告就訴訟標的所有之
    利益為準；以一訴主張數項標的者，其價額合併計算之，但
    所主張之數項標的互相競合或應為選擇者，其訴訟標的價額
    ，應依其中價額最高者定之，以一訴附帶請求其孳息、損害
    賠償、違約金或費用者，不併算其價額，民事訴訟法第77條
    之1第2項、第77條之2分別定有明文。又原告之訴有起訴不
    合程式或不備其他要件之情形者，法院應以裁定駁回之，但
    其情形可以補正者，審判長應定期間先命補正，民事訴訟法
    第249條第1項第6款亦有明文規定。
二、本件原告起訴請求確認僱傭關係存在等事件，惟未據繳納裁
    判費用，觀諸原告起訴狀所載之應受判決事項之聲明第1項
    為「確認原告與被告中華公寓大廈管理維護有限公司間僱傭
    關係存在，被告應回復原告原職務。」第2項為「被告如在
    判決確定後一個月內未履行前項聲明時，應給付原告新臺幣
    (下同)351,000元，及自應給付日之翌日起至清償日止，按
    年息百分之5計算之利息。」第3項為「被告應給付原告17,1
    49元，及自民事起訴狀繕本送達之翌日起至清償日止，按年
    息百分之5計算之利息。」第4項為「被告應自民國111年3月
    1日起至原告復職日止，按月於次月10日給付原告27,000元
    ，及自各月應給付日之次日起至清償日止，按年息百分之5
    計算之利息。」第5項為「被告應自110年11月1日起至原告
    復職日止，按月提繳1,656元至原告於勞工保險局之勞工退
    休金個人專戶。」等語。核原告訴之聲明第1項、第4項均係
    以兩造間之僱傭關係存在為前提，則自經濟上觀之，其訴訟
    目的一致，不超出終局標的範圍，訴訟標的之價額，應擇其
    中價額較高者定之(最高法院100年度台抗字第10號民事裁定
    意旨參照)，故不併計訴之聲明第4項訴訟標的價額，先予敘
    明。
三、按勞工年滿65歲者，雇主得強制其退休，為勞動基準法第54
    條第1項第1款所明定，是關於確認僱傭關係存在之訴訟標的
    價額，若權利存續期間不確定者，應推定其存續期間至勞工
    滿65歲退休時為止，該推定存續期間若逾5年者，應依勞動
    事件法第11條之規定，以5年計算。本件原告為46年7月生，
    起訴時為64歲，距強制退休之65歲尚有5月，揆諸前揭說明
    ，應以5月計算僱傭關係存在之利益，是以原告主張每月薪
    資及每月應提繳勞工退休金之數額計算，核定上開訴訟標的
    價額為143,280元〈計算式：(27,000元×5月)＋(1,656元×5月)
    〉，再加計訴之聲明第2、3項之訴訟標的金額分別為351,000
    元、17,149元，合計511,429元，原應徵第一審裁判費5,620
    元。然勞動事件法第12條第1項之規定，因確認僱傭關係或
    給付工資、退休金或資遣費涉訟，勞工或工會起訴或上訴，
    暫免徵收裁判費三分之二，則扣除暫免徵收之三分之二金額
    後，應補繳之第一審裁判費為1,873元〈計算式：5,620元－(5
    ,620元×2/3)＝1,873元，元以下4捨5入〉。至於原告於起訴狀
    訴之聲明第2項、第3項及第4項後段請求被告應給付利息部
    分，依前揭說明可知，以一訴附帶請求其孳息、損害賠償、
    違約金或費用者，不併算其價額，是上開利息之請求，不併
    計入訴訟標的之價額，併予敘明。
四、綜上所述，限原告於收受本裁定送達後5日內補繳如主文第2
    項所示之裁判費，逾期不繳，即駁回其訴。
五、依民事訴訟法第249條第1項但書，裁定如主文。
中　　華　　民　　國　　111 　年　　3 　　月　　28　　日
                  勞動法庭法  官  徐世禎
以上正本係照原本作成。
如對本裁定關於核定訴訟標的價額部分抗告，應於裁定送達後10
日內向本院提出抗告狀，並繳納抗告費新臺幣1,000 元；關於命
補繳裁判費部分，不得抗告。
中　　華　　民　　國　　111 　年　　3 　　月　　28　　日
                          書記官  張雅婷